

Christophe Desmarres

DEVELOPPEUR WEB



github/Christophe-Desmarres



<u>linkedin/in/christophe-desmarres</u>



portfolio/christophe-desmarres



PROFIL

Après 18 ans et plusieurs postes dans la même entreprise, j'ai saisie l'opportunité de suivre une formation dans le développement web qui m'a toujours passionné et suivi au cours de ma carrière et dans mon environnement personnel. Ma certification obtenu, je suis actuellement en recherche d'un poste pour développer tous types d'applications web.

COMPETENCES



Outils : Office (évaluation TOSA 3), SAP Langues : Anglais technique Permis de conduire B









06.22.34.82.07



christophe.desmarres@hotmail.com



72200 Crosmières

FORMATIONS

2022 Formation Développeur Web et Web mobile école O'Clock (certification niveau 5)

2018 Certification de Qualification Paritaire de la Métallurgie Animateur d'Equipe Autonome de Production

2001-2003 DEUG MIME (Micro Informatique Micro Electronique) (BAC+2)

2000-2001 DEUG MIAS (Math et Informatique, Application aux Sciences)

EXPERIENCES

2022 Apothéose O'clock (apecrosmieres.fr)

- Conception cahier des charges
- Réalisation back (PHP et Wordpress)
- Réalisation Front (Vue.js avec axios)

2021 Azerty Consulting (stage)

- Jeu T9, skylnvaders javascript vanilla

2003-2021 VALEO (Sablé sur Sarthe 72) Team leader (2010 à 2021)

- Organisation effectifs, gestion production et aléas
- Suivi et améliorations des différents objectifs
- Reporting et réunion journalière

Maintenance test, Conducteur de ligne (2004 à 2010)

- Curatif et préventif des moyen de test (électricité, mécanique, informatique)
- Dépannage aléa et préventif niveau 1

PHOTOGRAPHE (2017 à aujourd'hui)

- Gestion clientèle et fournisseur
- Prise de vue, retouche, livraison
- Service location photobooth

CENTRE D'INTERET



photo associative et évènementielle (sport auto, danse, culturel)



#TeamCorvetteRacing